en: organic tomato purée
de: Bio-Tomatenpüree
es: pure de tomate organico
fi: luomu tomaattipyree, luomu tomaattisose
fr: Purée de tomates biologiques
hr: organski pire od rajčice
it: passata di pomodoro biologica
nl: biologische tomatenpuree

fr: purée de tomate mi-réduite, purée de tomates mi-concentrée, purée de tomates mi-réduites
nl: half ingedikte tomatenpuree

en: tomato concentrate, tomato paste
bg: доматен концентрат, концентрат от домати
ca: Concentrat de tomàquet, Tomàquet concentrat
cs: rajčatový koncentrát
da: tomatkoncentrat
de: Tomatenkonzentrat, Tomatenmark einfach konzentriert
es: concentrado de tomate, pasta de tomate, tomate-concentrado
et: tomatipasta
fi: tomaattitahna
fr: concentré de tomate, concentré de tomates, pâte de tomate, concentre de tomate
hr: rajčice od koncentrirane kaše rajčice
hu: Paradicsom sűrítmény, paradicsom sűrítményből
it: concentrato di pomodoro
ja: トマトペースト
lt: pomidorų pasta
lv: tomātu koncentrāts
nl: tomatenconcentraat, tomaten concentraat
pl: koncentrat pomidorowy, pasta pomidorowa
pt: concentrado de tomate
ro: pastă de roșii, pastă de tomate
ru: Томатная паста, томатный концентрат, паста томатная
sv: tomatkoncentrat
uk: паста томатна

en: concentrated tomato purée
bg: концентрирано пюре от домат, концентриано доматено пюре
de: konzentriertes Tomatenmark, Tomatenpüreekonzentrat, Tomatenmarkkonzentrat, konzentriertes Tomatenpüree
es: puré de tomate concentrado, pure de tomate concentrado, puré de tomates concentrado, pasta de tomate concentrado
fi: tiivistetty tomaattipyree, tiivistettyä tomaattipyreetä
fr: purée de tomate concentrée, purée de tomates concentrée, purée de tomates concentrées
hr: koncentriranog pirea od rajčice
hu: sűrített paradicsompüré, sűrített paradicsom
it: passata di pomodoro concentrata
nl: geconentreerde tomatenpuree
sv: koncentrerad tomatpuré

en: Canned concentrated tomato paste
fr: Concentré de tomate appertisé
it: concentrato di pomodoro in scatola

en: double concentrated tomato
bg: двойно концентрирано доматено пюре, двойноконцентрирано доматено пюре
da: dobbelt tomatkoncentrat, dobbelt koncentreret tomatpuré
de: Tomatenkonzentrat zweifach konzentriert, Tomatenmark 2fach konzentriert, Tomatenmark doppelt konzentriert
es: tomate doble concentrado, concentrado doble de tomate
fi: tuplatiivistetty tomaattipyree
fr: double concentré de tomate, purée de tomates double concentré, purée de tomate double concentrée
it: doppio concentrato di pomodoro
nl: Dubbel geconcentreerde tomatenpuree
sl: dvojni paradižnikov koncentrat

en: Canned double concentrate tomato paste
fr: Double concentré de tomate appertisé
it: concentrato di pomodoro doppio in scatola

fr: purée de tomates reconstituée, purée de tomates à base de concentré, purée de tomate à base de concentré
de: Tomatenpüree aus Konzentrat, Tomatenmark aus Konzentrat

en: tomato juice
bg: доматен сок
cs: Rajčatová šťáva
da: tomatjuice
de: Tomatensaft
es: jugo de tomate
fi: tomaattimehu, tomaattitäysmehu
fr: jus de tomate, Jus de tomates
hr: sok od rajčica
hu: paradicsomlé
it: succo di pomodoro
ja: トマトジュース, トマト果汁
nb: tomatjuice
nl: tomatensap
pl: Sok pomidorowy, soku pomidorowego
pt: Suco de tomate, sumo de tomate
ru: Томатный сок
sv: tomatjuice
tr: domates suyu

fr: jus de tomate à partir de concentré, jus de tomates à base de concentré, jus de tomates reconstitué
bg: Доматен сок от концентриран сок
de: Tomatensaft aus Konzentrat
fi: tomaattimehu tiivisteestä
it: succo di pomodoro ricavato da concentrato
nl: tomatensap uit sapconcentraat
pl: sok pomidorowy z zagęszczonego soku pomidorowego, sok pomidorowy z zagęszczonego soku, sok pomidorowy z koncentratu, sok pomidorowy odtworzony z zagęszczonego soku pomidorowego

en: tomatoes-in-tomato-juice
de: Tomaten in Tomatensoße, Tomaten in Tomatensaft
es: tomates en zumo de tomate, tomates en jugo de tomate
fr: Tomates pelées au jus
hr: rajčice-u-soku-rajčice

en: green tomato
bg: зелени домати
de: grüne Tomaten
es: tomates verdes
fi: vihreä tomaatti
fr: tomates vertes
hr: zelena rajčica
it: pomodori verdi
nl: groene tomaat

en: rutabaga, swede
bg: кръмно цвекло
da: kålroe
de: Kohlrübe
es: colinabo, nabicol
et: kaalikas
fi: lanttu
fr: rutabaga
hr: rutabaga
it: rutabaga
nb: kålrot
sv: kålrot

en: Cooked rutabaga, Cooked swede
fr: Rutabaga cuit
it: rapa svedese cotta

en: turnip, turnips
af: Raap
ar: لفت
az: Şalğam
be: Турнэпс
bg: ряпа
bn: শালগম
bo: ཉུང་མ།
br: Irvin
ca: nap
co: Navonu
cs: vodnice
cy: Erfinen
da: Majroe
de: Rübe, Mairüben, Speiserübe
el: ρέβα
eo: Rapo
es: naba, nabo
et: Naeris
eu: Arbi
fa: شلغم
fi: Nauris, peltokaali
fr: navet, navets
ga: Tornapa
gl: Nabo
gu: સલગમ
gv: Napin
he: לפת
hi: शलजम
hr: repa
ht: Navè
hu: tarlórépa
io: Napo
is: Næpa
it: rape, capa, navone
ja: カブ
ka: ტურნეფსი
km: ಟರ್ನಿಪ್
ko: 순무
la: Brassica rapa subsp. rapa
lt: Ropė
lv: turnepsis, rācenis
mk: репа
ml: മധുരമുള്ളങ്കി
nb: Vanlig nepe
ne: सलगम
nl: meiraap, knolraap
nv: Niłtsínii bikétłʼóól dijoolí
oc: Nap
os: Фосы булкъ
pa: ਸ਼ਲਗਮ
pl: rzepa biała
pt: nabo, nabos
ro: Nap
ru: турнепс
sd: گوگڻو
sh: Repa
sk: okrúhlica
sl: repa
sv: Majrova
th: சிகப்பு முள்ளங்கி
tl: Puting singkamas
tr: Şalgam
uk: Турнепс
ur: شلغم
vi: Cải củ turnip
yi: ברוקווע
zh: 芜菁

en: water chestnut, water chestnuts
ar: إيليوكاريس حلو
as: শিঙৰি
bg: китайски воден кестен
cs: Bahnička jedlá
da: vandkastanje, vandkastanjer
de: Wasserkastanien
el: Κινέζικο νεροκάστανο
eo: Akvokaŝtano
es: castaña de agua
fi: Vesikastanja
fr: châtaigne d'eau, châtaignes d'eau
ga: Castán uisce
gu: શિંગોડા
hi: चीनी सिंघाड़ा
hr: vodeni kesten
id: Purun tikus
it: castagne d'acqua
ja: シログワイ
kn: ವಾಟರ್ ಚೆಸ್ನಟ್
ko: 남방개
la: Eleocharis dulcis
mr: शिंगाडा
ms: Sengkuang cina
nl: waterkastanje, waterkastanjes, Chinese waterkastanje
pl: Ponikło słodkie
ru: Болотница сладкая
sd: سنگھارا
sv: vattenkastanj, vattenkastanjer
th: แห้วทรงกระเทียม
tl: Apulid
to: Kuta
vi: Năn ngọt
zh: 荸荠

en: Nelumbo
xx: Nelumbo, Nelumbo Adans.
pl: Lotos, lotosu

en: pumpkin
af: Pampoen
am: የሰይጣን ዱባ
ar: قرع
az: Qabaq
be: Гарбуз
bg: тиква
bn: মিষ্টিকুমড়া
bo: ལྷོ་ཀུབ།
br: Sitrouilhez
ca: carabassa, carbassa
cs: dýně
cy: pwmpen
da: Græskar
de: Kürbis, Kürbisse
dv: ބަރަބޯ
dz: ཀ་ཀུ་རུ
eo: kukurbo
es: calabaza, zapallo
et: Kõrvits
eu: Kuia
fa: کدو تنبل
fi: kurpitsa
fr: courge, citrouille
ga: Puimcín
gu: કોળું
he: דלעת
hi: कुम्हड़ा
hr: bundeva, bundeve
hu: Tök
id: waluh
io: Kukurbito
is: Grasker
it: zucca
ja: カボチャ, 南瓜, かぼちゃ
jv: Waluh
kn: ಕುಂಬಳಕಾಯಿ
ko: 호박
ku: Kundir
la: Cucurbita
lb: Kalbass
lt: Moliūgas
lv: ķirbis
mk: Тиква
mr: भोपळा
ms: Labu
nb: gresskar
ne: फर्सी
nl: pompoen
or: କଖାରୁ
os: Нас
pa: ਹਲਵਾ ਕੱਦੂ
pl: Dynia, dyni, dyniowy, dyniowe, dyniowa
ps: کدو
pt: abóbora
qu: Kalawasa
rn: Umwungu
ru: тыква
sa: मधुरकूष्माण्डम्
sd: ڪدو
sh: Tikva
si: වට්ටක්කා
sk: tekvica
sl: Buča
sn: Nhanga
so: Bocor guduud
sq: Cucurbita
sv: Pumpa
sw: Boga
ta: பூசணி
te: గుమ్మడి
tg: Каду
th: ฟักทองอเมริกัน
tk: Kädi
tl: Kalabasa
tr: kabak
uk: гарбуз
ur: کدو
uz: Qovoq
vi: Bí ngô
yi: קירבעס
za: namzgva
zh: 南瓜

en: pumpkin pulp
fr: Pulpe de citrouille
hr: pulpa bundeve
it: polpa di zucca
pl: przecier z dyni

en: pumpkin juice
bg: сок от тиква
de: Kürbissaft
es: zumo de calabaza, jugo de calabaza
fi: kurpitsamehu
fr: jus de potiron
hr: sok od bundeve
it: succo di zucca
nl: Pompoensap
pl: sok z dyni, sok dyniowy